臺灣高等法院刑事判決
                                    105年度上易字第376號
上  訴  人
即  被  告  朱鋐鑫（原名朱韋儒）



選任辯護人  陳孟彥律師
            陳志峯律師
上列上訴人因恐嚇案件，不服臺灣桃園地方法院一０一年度訴字
第四０一號、一０三年度易字第三七號，中華民國一０四年九月
二十二日第一審判決（追加起訴案號：臺灣桃園地方法院檢察署
一０一年度少連偵字第一三七號），提起上訴，本院判決如下：
    主  文
上訴駁回。
    事  實
一、甲○○、乙○○、周柏樺（後二人均業經原審判決有罪確定）、
    少年李○○（所犯恐嚇取財犯行業經臺灣桃園地方法院少年法
    庭以一０一年度少護字第六０七號裁定交付保護管束，並命勞
    動服務，少年共犯之真實姓名年籍詳卷）與中國大陸不詳人
    士共組恐嚇集團，於民國一００年三月十一日下午四時許，共
    同意圖為自己不法所有，基於恐嚇取財之犯意聯絡，由中國
    大陸恐嚇集團成員撥打電話與丙○○○，向其恫稱其子因在外
    為友人擔保導致積欠債務，已遭綁架、限制行動自由，需籌
    措款項用以解決債務，致使丙○○○心生畏懼，而依指示將新
    臺幣（下同）一萬元攜至桃園縣○○鄉○○○○○○○市○○區○○○路○○○號斜對面公佈欄旁某紅色自用小客車後車輪處。復由乙○○
    指揮周柏樺、少年李○○前往取回，將款項交予乙○○，乙○○分
    配部分款項給周柏樺、少年李○○後，乃將剩餘之款項交予甲○○。
二、案經丙○○○訴由桃園縣政府警察局蘆竹分局（現已改制為桃
    園市政府警察局蘆竹分局）報告臺灣桃園地方法院檢察署檢
    察官追加起訴。
    理  由
壹、程序方面：
一、按被告以外之人於偵查中向檢察官所為之陳述，除顯有不可
    信之情況外，得為證據，刑事訴訟法第一百五十九條之一第
    二項定有明文。蓋現行法之檢察官仍有訊問被告、證人及鑑
    定人之權限，其應踐行之程序又多有保障被告或被害人之規
    定，證人、鑑定人於偵查中亦均須具結，就刑事訴訟而言，
    其司法屬性甚高；而檢察官於偵查程序取得之供述證據，其
    過程復尚能遵守法令之規定，是其訊問時之外部情況，積極
    上具有某程度之可信性，除消極上顯有不可信之情況者外，
    均得為證據。經查，就認定上訴人即被告甲○○犯行，同案被
    告乙○○於偵查中之證述，係經檢察官告知具結義務及偽證罪
    處罰等相關規定，具結後所為之證詞，且同案被告乙○○之證
    述於形式上及外觀上，並無顯不可信之情，況且同案被告乙○○經原審傳喚到庭證述，已賦予被告及其辯護人詰問之機會
    ，被告之訴訟權利已獲完整保障，是依刑事訴訟法第一百五
    十九條之一第二項規定，應認前揭同案被告乙○○於偵查中所
    為之具結證述，具有證據能力。
二、次按刑事訴訟法第一百五十九條之五規定：「被告以外之人
    於審判外之陳述，雖不符前四條之規定，而經當事人於審判
    程序同意作為證據，法院審酌該言詞陳述或書面陳述作成時
    之情況，認為適當者，亦得為證據。」、「當事人、代理人
    或辯護人於法院調查證據時，知有第一百五十九條第一項不
    得為證據之情形，而未於言詞辯論終結前聲明異議者，視為
    有前項之同意。」，其立法理由在於傳聞證據未經當事人之
    反對詰問予以核實，乃排斥其證據能力。惟當事人如放棄對
    原供述人之反對詰問權，於審判程序表示同意該等傳聞證據
    可作為證據，此時，法院除認該傳聞證據欠缺適當性外，自
    可承認其證據能力。又當事人、代理人或辯護人於調查證據
    時，知有刑事訴訟法第一百五十九條第一項不得為證據之情
    形，卻表示「對於證據調查無異議」、「沒有意見」等意思
    ，而未於言詞辯論終結前聲明異議者，應視為已有將該等傳
    聞證據採為證據之同意（參最高法院九十三年度臺上字第三
    五三三號、九十四年度臺上字第二九七六號判決）。本案檢
    察官及被告、辯護人於本院審判期日，除上開同案被告乙○○
    於偵查中之證述，被告之辯護人持保留意見外，對於下列業
    經調查包括供述證據及非供述證據在內之證據方法，均表示
    對證據能力無意見（詳本院卷第七五頁反面至七八頁），同
    意作為本案之證據，於審判期日經本院提示證據方法後，迄
    於言詞辯論終結前，復均未聲明異議，就供述證據部分主張
    有刑事訴訟法第一百五十九條第一項不得為證據之情形。茲
    審酌本案供述證據製作時之情況，並無不當取供及證明力明
    顯過低之瑕疵，揆諸前揭規定與說明，自具有證據能力。至
    非供述證據部分，復無證據證明係公務員違背法定程序所取
    得，且無刑事訴訟法第一百五十九條之四之顯不可信情況與
    不得作為證據之情形，亦具證據能力。
貳、實體方面：
一、訊據被告固坦承門號○○○○○○○○○○號行動電話為其所使用，其
    有提供行動電話及門號給同案被告乙○○，請同案被告乙○○幫
    忙收款，亦有收到同案被告乙○○所交付之款項等情（詳原審
    易字第三七號卷一第三二頁反面，卷二第一九四頁），然矢
    口否認有何恐嚇取財之犯行，辯稱：這些什麼詐騙車手、集
    團我都不認識，被害人我也不認識，都是乙○○自己在講的，
    我只是委託他幫我收貨款，我也不知道他為什麼搞得亂七八
    糟，我也搞不清楚云云（詳本院卷第七九頁）。經查：
  ㈠同案被告乙○○於原審證稱：伊認識甲○○，伊前於一０一年四月
    二十五日製作筆錄時，警察有拿伊與甲○○之通訊監察譯文內
    容給伊看，並有拿出甲○○的口卡，所以伊才知道甲○○的名字
    ，所以才指認甲○○，至於金額分配部分，因時間很久了，應
    該照筆錄記載，伊於一０一年四月二十五日就被害人丙○○○部
    分，證稱該次甲○○提供車手聯絡使用之手機、由伊交付贓款
    給甲○○，以及伊於一０二年十一月十二日偵查中向檢察官表
    示贓款交給甲○○部分屬實，並未說謊等語明確（詳原審易字
    第三七號卷二第一五０頁反面、一五二頁正反面）；參以同
    案被告乙○○所持用之門號○○○○○○○○○○號行動電話與證人即少
    年李○○所持用門號○○○○○○○○○○號行動電話、被告所持用之門
    號○○○○○○○○○○號行動電話及同案被告周柏樺所持用門號○○○○○○○○○○號行動電話之通訊監察譯文內容（見少連偵字第一三
    七號卷四第七一頁正反面至七二頁，另詳細對話內容如附表
    二所示），於一００年三月十一日下午五時五十七分許，少年
    李○○先與同案被告乙○○聯繫，少年李○○對同案被告乙○○稱「
    太離譜了，只有一萬塊，他講說只有十張」等語，同案被告
    乙○○隨即答稱「怎麼可能？大老闆有沒有跟你講說多少錢」
    ，少年李○○又稱「都沒有」、「大老闆今天沒有打電話給我
    ，阿華有啦，他跟我說只有十張啦」等語，同案被告乙○○則
    回稱「你問阿華在哪裡？在等老闆嗎？」，經證人李○○答稱
    「對」後，同案被告乙○○又說「他怪怪的，我打電話問老闆
    看看」，並隨即於同日下午六時三分許，撥打電話與被告聯
    繫，並於電話中向被告表示「我就跟你講李哥那邊怪怪的」
    、「他說過今天ＯＫ的話，客戶願意的話，有做成的話，大老
    闆會跟我們講金額，可是今天有做到，大老闆沒打電話過來
    ，我覺得怪怪的，你幫我問李哥確定金額多少錢」等語，被
    告隨即答稱「好」，不久後同案被告乙○○於同日下午六時三
    十多分許，接獲真實姓名年籍不詳，綽號「李哥」男子（下
    稱「李哥」）之來電，同案被告乙○○於電話中向「李哥」表
    示「李哥喔，你說大老闆說ＯＫ之後會打電話給我」、「今天
    成功了，不過金額太誇張了，一萬耶，是嗎？我要確定金額
    要不然我怎麼給錢」等語，「李哥」隨即答稱「我會叫他直
    接打給你，你小鬼要掌握得很好」、「你聽我講，對岸會打
    電話跟我講金額，我會叫他打電話跟你講，你是用哪一支？
    你電話用哪一支？」等語後，同案被告乙○○復於同日下午六
    時三十五分許，撥打電話給少年李○○，並向少年李○○稱「我
    跟李哥講，一千二扣起來剩下就給他阿」等語，並再於同日
    晚間七時二十八分許撥打電話給同案被告周柏樺，關切其取
    款後之情形，堪認同案被告乙○○確有透過被告之聯繫而與「
    李哥」交談，且自被告與同案被告乙○○之對話內容可知，被
    告瞭解同案被告乙○○要伊向「李哥」詢問之事情為何一節，
    堪已認定。
  ㈡再被告雖於本院審理時辯稱：乙○○交給我是廢五金的錢，多
    少錢我忘記了，我有請他幫我收廢五金的貨款云云（詳本院
    卷第七九頁）。然其前於警詢中卻係辯稱：伊是受余漢川之
    指示向乙○○收取設備費用、廢五金買賣交易款項云云（詳少
    連偵字第一三七號卷一第一四四頁正反面），故被告就其係
    自己委託同案被告乙○○收取款項，抑或是因受他人指示而向
    同案被告乙○○收取款項一情，前後辯詞不一，所言是否可信
    ，已非無疑。又觀諸被告所提出之廢五金買賣契約書所載內
    容（詳原審易字第三七號卷一第三九至四二頁），該契約書
    上所載買受廢五金地點均在桃園市，且買受人也都是臺灣人
    士，均與中國大陸無涉，而同案被告乙○○於原審審理中證稱
    ：印象中，伊第一次與「李哥」、甲○○見面時，三人就是討
    論詐騙的事，「李哥」指示伊將錢交給甲○○，甲○○曾親自拿
    過電話給伊，但其他時候甲○○都是叫別人拿電話給伊等語明
    確（詳原審易字第三七號卷二第一五四至一五五頁），且細
    繹同案被告乙○○所持用門號○○○○○○○○○○號行動電話與被告所
    持用門號○○○○○○○○○○號行動電話於一００年三月九日下午一時
    二十一分許、同年三月十四日下午三時二十九分許之通訊監
    察譯文內容（見少連偵字第一三七號卷四第七０至七四頁反
    面，另詳細通訊監察譯文內容詳見附表三）可知，被告不僅
    於一００年三月九日對話中，經同案被告乙○○抱怨未接獲電話
    後，向同案被告乙○○表示「大陸那邊你等一下啦，怎麼可能
    不打給你」、「李哥他有打電話去大陸問了」等語，甚且於
    同年三月十四日與同案被告乙○○之對話中，向同案被告乙○○
    稱「你那個電話全部都回來，晚上的時候，另外會再給一批
    ，反正這邊有一點狀況就是了，你工作就是了，你懂齁」後
    ，「李哥」隨即接過被告的電話，並向同案被告乙○○稱「那
    個全部換掉，這樣就好了」等語，足見被告與同案被告乙○○
    、「李哥」熟識，且有參與同案被告乙○○與「李哥」交談內
    容中之事務；再交相參酌證人即少年陳○○於偵查中證稱：負
    責騙人的人在大陸等語（詳少連偵字第一三七號卷五第三頁
    ）、同案被告乙○○於原審證稱：伊對話中所提到的大老闆是
    指大陸那邊的人等語（詳原審易字第三七號卷二第一五三頁
    反面）可知，參與本案之共犯有部分人士在中國大陸，而被
    告不僅與同案被告乙○○之對話中一再提到「大陸那邊」、「
    李哥有打電話去大陸問了」等語，並語帶隱晦地要求同案被
    告乙○○將電話交還，欲更換新電話，足見被告與同案被告乙○○間並非在討論收取廢五金呆帳一事。復佐以同案被告乙○○
    於一００年三月十六日凌晨零時三十四分許之簡訊內容、同年
    月十七日凌晨零時十八分許、同年月十七日凌晨零時十九分
    許之通訊監察譯文內容（見少連偵字第一三七號卷四第七四
    頁正反面，另詳細通訊監察譯文內容見附表三），同案被告
    乙○○不僅要求被告準備好電話，甚至向被告表示沒有電話就
    不安全，即無法工作，自己的人差點出事等情，益徵同案被
    告乙○○與被告所討論的內容確與不法恐嚇取財有關。
  ㈢至被告之辯護人雖認同案被告乙○○就其受何人指揮、其有無
    參與告訴人丙○○○遭恐嚇取財部分、有無分得贓款及贓款如
    何交付被告等節，歷次證述內容反覆，且同案被告乙○○亦自
    承自白係遭誘導，故認其證詞憑信性不足云云。然同案被告
    乙○○就其有無參與告訴人丙○○○遭恐嚇取財、有無分得贓款
    等節，此部分攸關同案被告乙○○自己是否涉有犯罪，關係甚
    大，同案被告乙○○為求其自身涉案之部分獲得最有利之結果
    ，而刻意隱晦，尚無違常情。另同案被告乙○○雖曾於一０一
    年一月十八日、同年二月十六日警詢中就其受何人指揮、贓
    款交付對象部分，曾證稱向證人陳昌甫領取薪水、將贓款交
    付與真實姓名年籍不詳綽號「豹子哥」之成年男子等情，然
    細觀警方於該二次訊問同案被告乙○○時，僅係概括詢問其有
    無參與車手集團、薪水向何人領取及贓款交付何人，而同案
    被告乙○○於一０二年十一月七日偵查中係具結證稱：伊確實
    曾將收到的錢交給甲○○等語（詳少連偵字第一三七號卷六第
    四九頁），復於原審亦證稱：其於偵查中之所以遭到警方誘
    導，是因為警方有提示伊與被告間之通訊監察譯文內容，伊
    有打給被告，所以伊才會說出被告，但伊於一０一年四月二
    十五日之警詢筆錄、一０二年十一月十二日陳述內容確實是
    本於其自由意志陳述，沒有說謊等語（詳原審易字第三七號
    卷二第一五二至一五三頁），復佐以附表二、三同案被告乙○○與被告之通訊監察譯文內容，以及被告亦自承曾向同案被
    告乙○○收取款項一情（見少連偵字第一三七號卷一第一四四
    頁），堪認被告確有提供作案電話給同案被告乙○○使用，並
    向同案被告乙○○收取自告訴人丙○○○處所取得之贓款無訛，
    是辯護人此部分所辯，尚不足為被告有利之認定。
  ㈣被告之辯護人另辯以：被告不認識其餘共犯，亦與中國大陸
    人民無通訊紀錄，難認被告與中國恐嚇集團成員有犯意聯絡
    及行為分擔，且本件雖係中國大陸詐騙集團以電話方式對被
    害人謊稱子女為人擔保欠下債務而遭綁架、恐嚇，但被害人
    亦明知子女並無在中國大陸，顯無可能因此心生畏怖，所以
    本件應無恐嚇取財的適用云云（詳本院卷第七九頁反面）。
    然：
  ⒈以自己犯罪之意思而參與，無論其所參與者是否為犯罪構成
    要件之行為，皆為正犯。又共同實行犯罪行為之人，在共同
    意思範圍以內，各自分擔犯罪行為之一部，彼此協力、相互
    補充以達其犯罪之目的者，即應對於全部所發生之結果，共
    同負責。故共同正犯在客觀上透過分工參與實現犯罪結果之
    部分或階段行為，以共同支配犯罪「是否」或「如何」實現
    之目的，並因其主觀上具有支配如何實現之犯罪意思而受歸
    責，固不以實際參與犯罪構成要件行為或參與每一階段之犯
    罪行為為必要。僅參與事前之策劃、謀議、指揮、督導、調
    度而未實際參與犯罪，或僅參與犯罪構成要件以外之行為（
    把風、接應），倘足以左右其他行為人是否或如何犯罪，而
    對於犯罪之實現具有功能上不可或缺之重要性者，與其他參
    與實行犯罪構成要件行為之人，同具有功能性的犯罪支配地
    位，亦為共同正犯（參最高法院一０三年度台上字第二四四
    三號判決意旨）。再者，關於犯意聯絡，不限於事前有所協
    議，其於行為當時，基於相互之認識，以共同犯罪之意思參
    與者，亦無礙於共同正犯之成立。且數共同正犯之間，原不
    以直接發生犯意聯絡者為限，即有間接之聯絡者，亦包括在
    內。詐欺集團成員，以分工合作之方式，各自分擔犯罪行為
    之一部，相互利用他人之行為，以達詐欺取財之目的，即應
    負共同正犯責任，不必每一階段犯行均經參與，且犯意之聯
    絡，亦不以直接發生者為限，其有間接之聯絡者，亦屬之（
    參最高法院九十七年度台上字第二九四六號判決意旨）。又
    考之利用電話恐嚇取財之犯罪型態，自觀察、了解被害人於
    當地之生活、家庭狀況、查悉其電話號碼、安排各分工成員
    、尋找車手提供匯款名義、撥打電話實施恐嚇、指定被害人
    匯款對象、指派車手提領款項、取贓分贓等階段，乃係需由
    多人縝密分工方能完成之集團性犯罪；又刑法第三百四十六
    條第一項之恐嚇取財罪，與同法第三百三十九條第一項之詐
    欺取財罪，二者之區別，在於前者係施用使人心生畏怖之恐
    嚇手段，致被害人心生畏懼，明知不應交付財物而交付，後
    者則係施用詐術手段，使人陷於錯誤，誤信為應交付財物而
    交付。惟上開之恐嚇手段，常以虛假之事實為內容，故有時
    亦不免含有詐欺之性質，倘含有詐欺性之恐嚇取財行為，足
    使人心生畏懼時，自應僅論以高度之恐嚇取財罪，殊無再適
    用詐欺取財罪之餘地（參最高法院八十四年度台上字第一九
    九三號判決意旨）。
  ⒉本件告訴人丙○○○係接獲不法恐嚇取財集團成員撥打電話，恫
    稱其子因為友人作保積欠債務而遭綁票、限制人身自由，要
    求告訴人丙○○○代為還錢，如不還錢，將毆打並傷害該親人
    ，為渠等犯罪手段，足見該等手段之目的乃在使告訴人丙○○○心生怖懼而為財產之給付，除屬詐欺外，已具恐嚇取財之
    性質，且告訴人丙○○○亦因遭恐嚇致心生畏懼，而依其指示
    將款項攜至指定地點交付，足見其等所為，顯非單純施以詐
    術，實已達恐嚇取財之程度；再同案被告乙○○自承負責找尋
    車手，依據電話指示取款，再將款項交與被告或其他上手等
    情（詳原審易字第三七號卷二第一五四頁，少連偵字第一三
    七號卷一第五四頁），而被告明知同案被告乙○○從事不法財
    產犯罪，仍提供作案電話供同案被告乙○○使用，替同案被告
    乙○○聯繫「李哥」，以及收取同案被告乙○○自告訴人丙○○○
    處所取得之贓款，足見被告已涉入恐嚇取財集團內部事務運
    作，顯係以自己犯罪之意思，共同參與該集團之犯罪。又被
    告既知中國大陸共犯以電話非法向告訴人丙○○○取得財物，
    當知該集團除以詐欺方式取得外，亦可能以恐嚇方式遂行，
    邇來電話恐嚇經媒體諸多報導，是被告前揭所辯就恐嚇取財
    毫無犯意聯絡，實與常情有悖。準此，被告雖僅負擔犯罪行
    為之一部，惟係相互利用其他組織成員之行為以達最終之犯
    罪目的，且其與其他成員間縱無直接犯意之聯絡，由其等分
    工之情形，仍可見有間接之聯絡，而無礙於共同正犯之成立
    ，則被告就恐嚇取財犯行自應共同負全部責任。
  ㈤綜上所述，被告前揭所辯，均無足採。本件事證已臻明確，
    被告犯行堪以認定，自應依法論科。
二、核被告所為，係犯刑法第三百四十六條第一項恐嚇取財罪。
    再追加起訴書就所參與之共犯部分，雖漏載少年李○○共犯恐
    嚇取財行為，然此部分經公訴人以補充理由書，以及於原審
    準備程序及審理中更正（詳原審易字第三七號卷一第四七、
    五一至五二頁反面、一二七頁），是被告與同案被告乙○○、
    周柏樺、少年李○○就本件犯行，有犯意聯絡及行為分擔，應
    論以共同正犯。又刑法總則之加重，係概括性之規定，所有
    罪名均一體適用，刑法分則之加重，係就犯罪類型變更之個
    別犯罪行為予以加重，成為另一獨立之罪名；兒童及少年福
    利與權益保障法第一百十二條規定成年人教唆、幫助或利用
    兒童及少年犯罪或與之共同實行犯罪，加重其刑至二分之一
    ，其加重係概括性之規定，對一切犯罪皆有其適用，自屬刑
    法總則加重之性質；至「故意對兒童及少年犯罪」加重其刑
    至二分之一，係對被害人為兒童及少年之特殊要件予以加重
    處罰，乃就犯罪類型變更之個別犯罪行為予以加重，屬刑法
    分則加重之性質（參最高法院九十九年度台上字第六六六七
    號判決意旨）。查少年李○○（八十四年十一月生），於為本
    件犯行時，係未滿十八歲之少年，而被告犯本件犯行時，已
    為年滿二十歲之成年人，則被告與少年共同實施犯罪，揆諸
    上開規定，應依兒童及少年福利與權益保障法第一百十二條
    第一項前段之規定加重其刑。又追加起訴書就本件犯行認僅
    構成刑法第三百三十九條第一項之詐欺取財罪，然此部分業
    經公訴檢察官於原審審理中就追加起訴書論罪法條部分，變
    更法條為刑法第三百四十六條第一項之恐嚇取財罪及兒童及
    少年福利與權益保障法第一百十二條第一項前段（見原審易
    字第三七號卷三第六三頁反面），本院自無須變更法條。
三、原審經詳細調查，以被告罪證明確，適用上揭規定，並審酌
    被告不思以己力正當賺取財物，竟貪圖不法利益，加入恐嚇
    取財集團，無視政府一再宣示掃蕩恐嚇取財犯罪之決心，猶
    執意以身試法，恐嚇取財金額一萬元，犯罪情節非輕，並考
    量被告於恐嚇取財集團中之參與程度，以及渠等與告訴人丙○○○達成和解，另被告否認犯罪，大學肄業之智識程度，家
    庭經濟為勉持之生活狀況（見少連偵字第一三七號卷一第一
    四三頁）等一切情狀，量處有期徒刑九月。核原審認事用法
    並無不合，量刑亦屬允當。被告仍執陳詞，以否認犯行云云
    為由上訴，指摘原審判決不當，為無理由，應予駁回。
據上論斷，應依刑事訴訟法第三百六十八條，判決如主文。
本案經檢察官劉斐玲到庭執行職務。
中　　華　　民　　國　 105　　年　　5 　　月　　17　　日
                  刑事第二十四庭審判長法　官  蔡聰明
                                      法　官  林銓正
                                      法　官  陳憲裕
以上正本證明與原本無異。
不得上訴。
                                      書記官  蔡麗春
中　　華　　民　　國　 105　　年　　5 　　月　　17　　日

附錄本案論罪科刑法條全文：
中華民國刑法第346條
（恐嚇取財得利罪）
意圖為自己或第三人不法之所有，以恐嚇使人將本人或第三人之
物交付者，處6 月以上5 年以下有期徒刑，得併科1 千元以下罰
金。
以前項方法得財產上不法之利益，或使第三人得之者，亦同。
前二項之未遂犯罰之。

兒童及少年福利與權益保障法第112條
成年人教唆、幫助或利用兒童及少年犯罪或與之共同實施犯罪或
故意對其犯罪者，加重其刑至二分之一。但各該罪就被害人係兒
童及少年已定有特別處罰規定者，從其規定。
對於兒童及少年犯罪者，主管機關得獨立告訴。


附表一

編號 犯罪時間 犯罪地點 遭恐嚇之人 遭恐嚇之經過 被害金額（新臺幣） 參與之共犯 主文 證據所在卷頁 一 100年3月11日下午4時許 桃園縣○○鄉○○○○○○○○市○○區○○○路000 號斜對面公佈欄旁某紅色自用小客車後車輪處 丙○○○ 由中國詐騙集團向丙○○○謊稱其子在外為友人擔保，連帶欠下債款遭渠等綁架恐嚇，要求丙○○○提領現金1萬元放置於犯罪地點，被害人因而心生畏懼，遂依指示將款項放置犯罪地點，乙○○再指揮周柏樺、少年李○○前往取款，並交付甲○○所提供之行動電話與周柏樺、少年李○○，待款項取回後，由乙○○分配部分款項給周柏樺、少年李○○後，乙○○再將餘款交付甲○○。 1萬元 乙○○、甲○○、周柏樺、少年李○○ 甲○○成年人與少年共同意圖為自己不法之所有，以恐嚇使人將本人之物交付，處有期徒刑玖月。 ⒈ 被告乙○○之供述 ① 臺灣桃園地方法院檢察署101 年度偵字第2252號卷二第85頁 ② 臺灣桃園地方法院檢察署101 年度少連偵字第137 號卷一第68頁及其反面 ③ 臺灣桃園地方法院檢察署101 年度少連偵字第137 號卷六第54頁至第55頁  ⒉ 告訴人丙○○○之證述 ① 臺灣桃園地方法院檢察署101 年度他字第179號卷六第76頁至第79頁 ② 臺灣桃園地方法院檢察署101 年度他字第179號卷七第14頁至第15頁 ③ 臺灣桃園地方法院檢察署101 年度少連偵字第137號卷一第147頁至第148頁反面  ⒊ 少年李○○之證述 ① 臺灣桃園地方法院檢察署101 年度他字第179號卷九第43頁至第48頁反面、第95頁至第97頁 ② 臺灣桃園地方法院檢察署101 年度少連偵字第137號卷一第88頁反面至第89頁 ③ 臺灣桃園地方法院檢察署101 年度少連偵字第137號卷六第24頁至第25頁 ④ 原審103 年度易字第37號卷一第128 頁至第129 頁  ⒋ 證人即共同被告周柏樺之證述 ① 原審101年度訴字第401號卷五第45頁正反面 ② 原審101年度訴字第401號卷六第29頁  ⒌ 告訴人丙○○○手繪之交付財物地點之示意圖臺灣桃園地方法院檢察署101 年度他字第179號卷七第17頁  ⒍ 行動電話基地台位置及通訊監察譯文臺灣桃園地方法院檢察署101 年度他字第179號卷六第80頁至第85頁 




附表二

編號 受通訊監察之人（即A ，持用門號0000000000號行動電話） 通訊對象（即B） 通話時間 通話內容 卷頁  一 被告乙○○ 少年李○○（門號0000000000號行動電話） 100 年3 月11日下午5時57分21秒 B：太離譜了，只有1 萬元，他講說只有十張。A：怎麼可能，大老闆有沒有跟你講多少錢？B：都沒有。A：不可能。B：都沒有。A：太誇張了啦。B：大老闆今天沒有打電話給我，阿華有啦，他跟我說只有十張啦。A：你問阿華在哪裡，在等老闆嗎？B：對。A：他怪怪的，我打電話問老闆看看。B：嗯。 臺灣桃園地方法院檢察署101 年度少連偵字第137 號卷四第71頁反面   被告甲○○（門號0000000000號行動電話） 100 年3 月11日下午6時3分25秒 B：宋董。A：我就跟你講李哥那邊怪怪的。B：哪裡怪怪的？A：他說過今天OK的話，客戶願意的話，有做成的話，大老闆會跟我們講金額，可是今天有做到，大老闆沒打電話過來，我覺得怪怪的，你幫我問李哥確定金額多少錢。B：好。 臺灣桃園地方法院檢察署101 年度少連偵字第137 號卷四第71頁反面   綽號「李哥」之男子（公共電話00000000） 100 年3 月11日下午6 時30多分許 B：小宋，我李哥啦。A：李哥喔，你說大老闆說OK之後會打電話給我。B：然後咧。A：今天成功了，不過金額太誇張了，1萬耶，是嗎？我要確定金額，要不然我怎麼給錢？B：對對對，像昨天那一組打了20幾啦。A：今天沒有打電話跟我講金額阿。B：我會叫他直接打給你，你小鬼要掌握得很好。A：我掌握得很好。B：你聽我講，對岸會打電話跟我講金額，我也會叫他打電話跟你講，你是用哪一支？你電話用哪一支？A：你給我的那一支？B：097還是095？A：097啊！B：097喔？我以後叫他打給你跟你報。A：不是阿這麼小，這樣我們叫回去才0.1 ，拿120走。B：1千2啦，不是0.1，是1成你們拿去，以後要叫你們的人跑勤一點。A：金額都給我這麼小，我很跑很勤。B：沒關係，後面會越來越多阿。A：20幾不會丟給我們打。B：沒有阿，昨天你們都在北部阿，沒有在南部，在南部就20幾啦，在南部就比較多啦。A：好啦，了解啦，謝謝李哥。 臺灣桃園地方法院檢察署101 年度少連偵字第137 號卷四第72頁   少年李○○（門號0000000000號行動電話） 100 年3 月11日下午6時35分3秒 B：那他的部分是多少？A：我跟李哥講，1千2扣起來，剩下的就給他阿。B：那我要拿多少給阿華？A：都給他阿，明天還要周轉阿。B：昨天那個阿。A：我們明天再請阿，反正我們現在心情都沒有很好，先把這個給阿華，當作明天的周轉，叫他省點用，大老闆呢？碰面了嗎？B：他說明天一起收阿。A：意思就是說你們可以走就對了。B：對阿? 臺灣桃園地方法院檢察署101 年度少連偵字第137 號卷四第72頁   證人周柏樺（門號0000000000號行動電話） 100 年3 月11日晚間7 時28分55秒 A：你還好嗎？B：還好，我怕我車牌被看到，因為我那時候拿，我摩托車停在旁邊的巷子口，然後我走過去，我沒有脫帽子，我就直接走過去撿了就走，然後社區的警衛一直看我，反正這一萬塊，對方應該不會報警啦。A：相信我沒有要緊。B：記車牌，車子是我的名字耶。 臺灣桃園地方法院檢察署101 年度少連偵字第137 號卷四第72頁 








附表三

編號 受通訊監察之人（即A ，持用門號0000000000號行動電話） 通訊對象（即B） 通話時間 通話內容 卷頁  一 被告乙○○ 被告甲○○（門號0000000000號行動電話） 100 年3 月9 日下午1 時21分39秒 B：宋董。A：你怎麼沒有接？你在忙喔？?B：大陸那邊你等一下啦，怎麼可能不打給你？A：等了一整個早上了，已經等到下午來了，一通都沒有。B：是喔。A：李哥不是說有20頭？一頭都沒有，你幫我問一下。B：李哥他有打去大陸問了。A：好。 臺灣桃園地方法院檢察署101 年度少連偵字第137 號卷四第70頁   被告甲○○（門號0000000000號行動電話，另外通訊對象C 為「李哥」） 100 年3 月14日下午3 時29分11秒 B：你那邊有沒有什麼狀況？A：我這邊嗎？沒有阿，都正常上班阿。B：小朋友那邊有沒有什麼狀況？??A：沒有，就真的很悶阿。B：很悶是不是，我跟你講。A：你說。B：你那個電話全部都回來，晚上的時候，另外會再給一批，反正這邊有一點狀況就是了，你工作就是了，你懂齁。A：我懂你的意思了，要換新的就對了。B：你等一下。C：我跟你講喔。A：李哥。C：那個全部換掉，這樣就好了。A：好，掰。 臺灣桃園地方法院檢察署101 年度少連偵字第137 號卷四第72頁反面   被告甲○○（門號0000000000號行動電話） 100 年3 月15日凌晨0 時9 分13秒 A：阿儒，你要我等到幾點阿？老大。B：我明天再跟你講好不好？我喝了一點酒。A：那我明天就等於休假，還是怎樣？B：就做事，不用擔心，你是我兄弟，我一定保你。A：你喝酒下去不用講這個，現在不是要換門號嗎？B：那是明天的事阿。A：要等明天是不是？B：恩，我酒喝下去了，明天的事。 臺灣桃園地方法院檢察署101 年度少連偵字第137 號卷四第73頁   被告甲○○（門號0000000000號行動電話） 100 年3 月15日晚間10時8 分12秒 A：你要幾點找我啦？B：沒關係啦，那大陸工廠會生產啦，你這邊就繼續接訂單啦。A：聽他放屁啦，今天就出事啦。B：到底怎麼樣啦？A：昨天說所有的東西都要換，今天我的人差點中獎，照李哥講的都跑掉了。B：你在哪裡？A：你靠近中壢對不對？B：你到夜市打給我。A：你到世紀啦。B：我沒有車啦。A：我先去世紀再打給你。B：嗯。 臺灣桃園地方法院檢察署101 年度少連偵字第137 號卷四第74頁   被告甲○○（門號0000000000號行動電話） 100 年3 月16日凌晨0時34分2秒 （簡訊內容）明天先休息吧，把電話準備好，我的人今天出事。 臺灣桃園地方法院檢察署101 年度少連偵字第137 號卷四第74頁   被告甲○○（門號0000000000號行動電話） 100 年3 月17日凌晨0 時18分 B：你在哪裡？A：快到85度C阿。B：你明天可以繼續開工嗎？A：我是都可以阿，可是你要給我新的東西阿。B：會會會，明天晚上會拿過去給你。A：明天晚上給我，那我怎麼開工？B：早上不是還有舊的電話？A：我現在只剩下一支電話。B：先用阿。A：不行阿，一定要二支電話，要怎麼跟大老闆聯絡？B：我等一下打給你。 臺灣桃園地方法院檢察署101 年度少連偵字第137 號卷四第74頁   被告甲○○（門號0000000000號行動電話） 100 年3 月17日凌晨0 時19分52秒 B：我跟你講喔，那個你那先給人家，如果要聯絡的話，先用公共電話，明天晚上他就補給你。A：你們都幹這種危險的事給我們，你明明就說全部都要換新的，還要叫我們再用兩天，我人差點出事，你一定要跟李哥講一下啦，做事不是這樣子的啦，做事要安全，這樣子一點都不安全，你一定要跟李哥講一下啦。B：明天就換了咩。A：為什麼一定要等到明天嗎？正常來講不安全的話，是不能開的，不能上班耶，對不對？B：他就這樣跟我講的，我有什麼辦法？A：而且周轉金也都用完了，他們在那邊該該的，煩死了，明天喔，一樣是喔。B：一樣阿。A：我打電話問一下，等一下打給你。 臺灣桃園地方法院檢察署101 年度少連偵字第137 號卷四第74頁反面 














附表四

編號 受通訊監察之人（即A ，持用門號0000000000號行動電話） 通訊對象（即B） 通話時間 通話內容 卷頁  一 被告乙○○ 被告甲○○（門號0000000000號行動電話） 100 年3 月17日晚間11時9 分46秒 A：我過去找你喔。B：不用阿，你的師父有打電話給我阿，我說晚一點會拿天線過去，他才可以去南部裝。A：我懂你的意思。B：這樣就好啦。A：你要去找他喔。B：我要等人家把材料拿過來阿。A：恩。 臺灣桃園地方法院檢察署101 年度少連偵字第137 號卷四第75頁反面.   被告甲○○（門號0000000000號行動電話） 100 年3 月18日晚間10時9 分53秒 A：阿儒。B：宋董怎樣？A：不是要找你嗎？差一支天線。B ：好，我聯絡我聯絡。 臺灣桃園地方法院檢察署101 年度少連偵字第137 號卷四第76頁   被告甲○○（門號0000000000號行動電話） 100 年3 月18日晚間10時49分40秒 A：怎樣？要談還是怎樣？B：我剛有打給李哥，他都沒有回給我阿。A：恩，那我等你。B：恩。 臺灣桃園地方法院檢察署101 年度少連偵字第137 號卷四第76頁   被告甲○○（門號0000000000號行動電話） 100 年3 月20日晚間10時35分16秒 A：阿儒。B：宋董，你方便講話嗎？A：可以阿。B：你跑去老闆那幹嘛？A：我人在這邊跑去哪邊。B：你剛剛不是跟我講完話，跑去老闆那？A：我去桃園玩啦，你說哪個老闆？大老闆？B：我以為你跑去國中那邊。A：早就沒有聯絡了，白癡。B：你在哪裡？A：我剛從桃園回來。B：你大陸那個打算不要做了喔。A：不是打算不要做了，那個大老闆一直講說要跟你們講，你們又不鳥，都看不懂，我對你又不好意思，又跟李哥講，所有的東西都我們去花錢我們去弄，丟個五千塊給我們就處理，要不然你叫李哥來弄，我給他五千塊看他要不要，然後錢又那麼多，你懂我的意思嗎？這樣的心態不好吧！他說地區比較不開發，要去比較開發的地方，那油錢怎麼辦？安全問題啦，電話呢？大家都說要把電話天線重新接過，都已經講說出事了，還叫我們繼續用兩點，差點就有一個人出事了耶，誰管我們生死？阿儒，我從來都沒有看過亂七八糟的，我跟你講我之前上班的時候，一天周轉金就是兩千，你一禮拜至少要多少錢吧？不是搞得都自掏腰包身上都沒有錢，不是你跟李哥給我們錢的，你知道這有多麼辛苦阿，不要真的做人太誇張了，哪有做老闆這樣做的，到現在什麼東西都沒有啦。B：我打給你。 臺灣桃園地方法院檢察署101 年度少連偵字第137 號卷四第76頁反面   被告甲○○（門號0000000000號行動電話） 100 年3 月20日晚間10時43分36秒 A：阿儒。B：你不是說要先出，之後再給你？A：是海哥講的阿，叫我們跟金主講，那時候大老闆問我們為什麼手機的事情沒有處理好，我說是金主都沒有丟錢給我們，你知道嗎？B：等一下我打給你。 臺灣桃園地方法院檢察署101 年度少連偵字第137 號卷四第76頁反面   綽號「李哥」（門號0000000000號行動電話） 100 年3 月20日晚間11時19分17秒 B：我李哥阿，到底怎麼回事？A：沒有阿，就是大老闆那邊覺得我們整個都不對阿。B：我聽不懂你的意思。A：買車的錢也是我們自己出，他說為什麼沒有跟你講？B：買車的錢，是你的事，關我什麼事？A：他直接就跟我這樣講，你們這兩個禮拜只給我三千，我們兩個禮拜只花三千塊，其他都是我們自掏腰包的，這樣的太誇張了吧，我只是覺得我年輕人冒著冷冷的，也是很辛苦的。B：你們兩個禮拜上了幾天班你知道嗎？A：就只有兩天請假，大老闆最清楚了。B：你們有下去嗎？A：一個有下去阿。B：你明天有沒有空，出來我跟你講啦。A：明天。B：晚上有沒有空？A：晚上大概12點。B：我12點過後打給你。 臺灣桃園地方法院檢察署101 年度少連偵字第137 號卷四第76頁反面   綽號「李哥」（門號0000000000號行動電話） 100 年3 月21日中午12時34分26秒 B：小宋喔。A：李哥嗎？B：對。A：你們兩支電線都已經沒有進貨，那個怎麼上班？我有跟阿儒講了阿。B：以後這是我的電話，你直接跟我聯絡就好啦。A：因為我跟阿儒他說會跟你講阿，結果就變成今天沒辦法上班阿。B：我昨天有叫他說叫你今天先處理一下。A：他哪有跟我講，大老闆跟我講說一定要兩隻天線，要不然會出事。B：我跟你講，你直接去買，到時候再給你錢就好啦。 臺灣桃園地方法院檢察署101 年度少連偵字第137 號卷四第76頁反面